【裁判字號】    99,易,406
【裁判日期】    991022
【裁判案由】    毒品危害防制條例
【裁判全文】
臺灣宜蘭地方法院刑事判決               99年度易字第406號
公  訴  人  臺灣宜蘭地方法院檢察署檢察官
被      告  甲○○
上列被告因毒品危害防制條例案件，經檢察官提起公訴（99年度
毒偵字第552號），本院判決如下：
    主  文
甲○○施用第二級毒品，累犯，處有期徒刑參月，如易科罰金，
以新臺幣壹仟元折算壹日。
    犯 罪 事 實
一、甲○○前因恐嚇案件，經法院判處有期徒刑6月確定，於民
    國96年4月10日易科罰金執行完畢。又因施用毒品案件，經
    送觀察勒戒後，認有繼續施用毒品傾向，經送強制戒治後，
    於98年10月12日因無繼續強制戒治之必要而釋放，並經臺灣
    宜蘭地方法院檢察署檢察官於98年10月21日以98年度戒毒偵
    字第44號為不起訴處分確定。復基於施用第二級毒品甲基安
    非他命之犯意，於99年7月3日上午1時許，在宜蘭縣宜蘭市
    ○○路135巷26號住處，以不詳方式，施用第二級毒品甲基
    安非他命1次，嗣於99年7月4日上午1時10分許，在宜蘭縣宜
    蘭市○○路○段與新民路口為警盤查查獲其為毒品列管人口
    ，經通知到場接受採尿，送驗結果呈安非他命類甲基安非他
    命陽性反應。
二、案經宜蘭縣政府警察局宜蘭分局報請台灣宜蘭地方法院檢察
    署檢察官偵查起訴。
    理  由
一、被告甲○○矢口否認上揭犯行，辯稱：伊於住處睡覺時，友
    人「阿國」及其他3人進入伊住處施用第二級毒品甲基安非
    他命，伊不慎於睡覺間吸入云云。經查：
（一）被告於99年7月4日上午2時5分經警採尿送驗結果，呈甲基
      安非他命陽性反應，有慈濟大學濫用藥物檢驗中心檢驗總
      表及宜蘭縣政府警察局宜蘭分局毒品犯罪嫌疑人尿液採驗
      作業管制紀錄表各1紙附卷可稽。
（二）被告自承於99年7月3日上午1時許，在宜蘭縣宜蘭市○○
      路135巷26號住處，與友人「阿國」及其他3人共處一室，
      該4人斯時均在施用第二級毒品甲基安非他命等語明確。
      又就同一室之人，若其中一人施用第二級毒品，其他未施
      用者之尿液經檢驗是否會呈安非他命陽性反應之事項，行
      政院衛生署管制藥品管理局於93年7月30日管檢字第09300
      07004號函釋說明：「...依常理判斷，若與吸食...第二
      級毒品安非他命或甲基安非他命者同處一室，其吸入二手
      煙或蒸汽之影響程度，與空間大小、密閉性、吸入之濃度
      多寡及吸入時間長短等因素有關，且依個案而異，又縱然
      吸入二手煙或蒸氣之尿液可檢出毒品反應，其濃度亦應遠
      低於施用者。」依此觀之，本件被告尿液之甲基安非他命
      檢驗濃度高達1793ng/ml，已超出檢驗標準之500ng/ml甚
      多。倘非被告存心且長時間吸入甲基安非他命二手煙，僅
      因一時不小心吸到二手煙，當不致使其尿液呈上述濃度之
      毒品陽性反應。又被告於本院審理時陳稱伊與「阿國」係
      勒戒前之朋友，平時並無往來等語，顯見被告與「阿國」
      並無深交。既是如此，「阿國」豈有可能無故帶同其他3
      人，未得被告同意，即在被告睡覺時進入被告住處施用第
      二級毒品甲基安非他命之理。被告所辯，與常情大悖，應
      係卸責之詞，不足採信。本件被告係與「阿國」等人同處
      一室施用第二級毒品甲基安非他命之事實，堪以認定。
（三）被告前因施用毒品案件，經送觀察勒戒後，認有繼續施用
      毒品傾向，經送強制戒治後，於98年10月12日因無繼續強
      制戒治之必要而釋放，並經臺灣宜蘭地方法院檢察署檢察
      官於98年10月21日以98年度戒毒偵字第44號為不起訴處分
      確定，有不起訴處分書、判決書及台灣高等法院被告前案
      紀錄表在卷可稽。事證明確，被告犯行應堪認定。
二、按強制戒治執行完畢釋放後，5年內再犯毒品危害防制條例
    第10條之罪者，檢察官應依法追訴，毒品危害防制條例第23
    條第2項定有明文。被告於強制戒治執行完畢後5年內已犯本
    件施用毒品之罪，自應依法追訴處罰。核其所為，係犯毒品
    危害防制條例第10條第2項施用第二級毒品罪。被告前因恐
    嚇案件，經法院判處有期徒刑6月確定，於96年4月10日易科
    罰金執行完畢，有臺灣高等法院被告前案紀錄表1份在卷足
    憑，其於5年內故意再犯本件有期徒刑以上之罪，核屬累犯
    ，依刑法第47條第1項之規定加重其刑。爰審酌被告施用毒
    品之行為對於自己及社會所造成之危害程度非輕，且經強制
    戒治後，仍難抑毒癮，對於毒品已有依賴性，惟本件施用毒
    品之情節尚屬輕微，並犯後之態度等一切情狀，量處如主文
    所示之刑，並諭知易科罰金之折算標準。
據上論斷，應依刑事訴訟法第284條之1、第299條第1項前段，毒
品危害防制條例第10條第2項，刑法第11條、第47條第1項、第41
條第1項前段判決如主文。
本案經檢察官劉惟宗到庭執行職務。
中    華    民    國    99    年    10    月    22    日
                  刑事第三庭  法  官  謝佩玲
以上正本證明與原本無異。
如不服本判決應於收受本判決後10日內向本院提出上訴書狀，並
應敘述具體理由。若未敘述理由者，應於上訴期間屆滿後20日內
向本院補提理由書狀（均須按他造當事人之人數附繕本）。
                              書記官  李玉雲
中    華    民    國    99    年    10    月    25    日
附錄本案論罪科刑法條全文：
毒品危害防制條例第10條第2項
施用第二級毒品者，處3年以下有期徒刑。

司法院資訊處製作；財團法人民間司法改革基金會備份。
